【裁判字號】    92,上易,681
【裁判日期】    920522
【裁判案由】    賭博
【裁判全文】
臺灣高等法院臺中分院刑事判決          民國九十二年度上易字第六八一號
    上  訴  人
    即  被  告  甲○○
右上訴人因賭博案件，不服臺灣彰化地方法院中華民國九十二年三月六日第一審判決
（民國九十一年度易字第七八七號，起訴案號：臺灣彰化地方法院檢察署民國九十一
年度偵字第三六五四號），提起上訴，本院判決如左：
    主      文
原判決撤銷。
甲○○共同連續意圖營利，聚眾賭博，累犯，處有期徒刑柒月。
骰子壹顆、碗公壹個、鍋蓋壹個、押注圖壹張、賭資新台幣伍萬伍仟肆佰元及抽頭金
新臺幣伍仟陸佰伍拾元，均沒收。
    事      實
一、甲○○曾因犯賭博案件，經臺灣彰化地方法院判處有期徒刑五月確定，於民國（
    下同）八十九年五月二十四日以易科罰金執行完畢。詎仍不知悔改，與許清華、
    陳政宜共同基於意圖營利供給賭博場所及意圖營利聚眾賭博之概括犯意聯絡，由
    甲○○自九十一年二月四日起，與許清華（業經原審法院以九十一年度簡字第一
    五０號，判處有期徒刑五月）約定以每日新臺幣（下同）六千元之代價，向許清
    華承租彰化縣田尾鄉○里村○○路○段一三四號，作為賭博場所，提供並聚集不
    特定人賭博財物，並自同年二月六日起，由甲○○以每日四百至五百元之代價，
    僱用陳政宜（業經同院以九十一年度簡字第一五０號，判處有期徒刑三月）擔任
    把風工作，賭博方式係由甲○○與賭客輪流坐莊，以骰子擲出號碼，賭客則於押
    注圖上押注賭金，若押中所擲出之號碼，則可得押注金四倍及二倍之金額（若僅
    押注一號碼，押中可得賭金之四倍金額；若同時押注二號碼，押中僅可得賭金之
    二倍金額），若未押中，賭金則全歸莊家所有，甲○○並以賭客若贏一萬元，其
    抽頭二百元；莊家若贏十萬元，其抽頭五千元之方法抽取利益。嗣於同年月七日
    二十三時五十分許，在上址，為警查獲，並當場扣得賭具骰子一顆、碗公一個、
    鍋蓋一個、押注圖一張、及置放於押注圖上之賭資五萬五千四百元與甲○○所有
    之抽頭金五千六百五十元。
二、案經彰化縣警察局北斗分局報請臺灣彰化地方法院檢察署檢察官偵查後，聲請簡
    易判決處刑，復由原審法院北斗簡易庭簽移原審法院改依通常程序審理。
    理      由
一、查檢察官聲請以簡易判決處刑之案件，經法院認為有刑事訴訟法第四百五十一條
    之一第四項但書之情形者，應適用通常程序審判之，同法第四百五十二條定有明
    文。原審法院認本件有刑事訴訟法第四百五十一條之一第四項但書之情形，不得
    以簡易判決處刑，應適用通常程序審理之，合先敘明。
二、右揭犯罪事實，業據上訴人即被告甲○○於警、偵訊中及原審法院並本院審理時
    咸坦承不諱，核與共犯陳政宜、許清華於警訊中之供述及證人即賭客胡泳文、周
    伯達、陳建三、蔡陳阿菊、胡中志、張美琪、楊在政、吳永福、汪珍藏於警訊中
    證述，情節相符，復有賭具骰子一顆、碗公一個、鍋蓋一個、押注圖一張、賭資
    五萬五千四百元及抽頭金五千六百五十元扣案可資佐證，被告之自白核與事實相
    符，應可採信。本件事證明確，被告犯行洵堪認定。
三、核上訴人即被告所為，係犯刑法第二百六十六條第一項前段之普通賭博罪與同法
    第二百六十八條意圖營利聚眾賭博罪及意圖營利提供賭博場所罪。上訴人即被告
    與陳政宜、許清華間，就犯刑法第二百六十八條之犯行間，有犯意聯絡與行為分
    擔，為共同正犯。被告先後多次為前開犯行，所犯構成要件相同，顯係基於概括
    犯意為之，為連續犯，以一罪論。又被告以一行為，而觸犯上開三罪名，為想像
    競合犯，論以情節較重之意圖營利聚眾賭博罪。又其前開曾因賭博罪經原審法院
    判處有期徒刑五月准易科罰金，於八十九年五月二十四日易科罰金執行完畢，有
    台灣高等法院被告全國前科紀錄表一份在卷為憑（見本審卷第十五頁），其於五
    年內又犯本罪為累犯依法加重其刑，原判決予以論罪科刑，固非無見，其於主文
    有累犯之記載，但判決理由則未予說明，容有違誤，上訴意旨認判決量刑過重，
    為無理由，其上訴雖未指摘及此，但原判決既有上述可議之處，應由本院將原判
    決撤銷。爰審酌被告經營賭場，其賭博之方式、抽頭之數額，聚集賭客之人數，
    暨其犯罪動機、犯後態度等一切情狀，量處如主文第二項所示之刑。扣案之骰子
    一顆、碗公一個、鍋蓋一個、押注圖一張係員警當場查獲之賭具；賭資五萬五千
    四百元係置放於押注圖上，此業據被告供陳在卷，另抽頭金五千六百五十元係被
    告因犯罪所得之物，以上均依法宣告沒收。至扣案之監視螢幕五台、攝影鏡頭五
    具及手機一支，雖分別係共犯許清華、陳政宜所有，然上開監視器具係為防止竊
    賊而裝設，且已裝設近十年之久；手機亦非專供上開犯行之用，業據共犯許清華
    、陳政宜於警詢中陳述明確，爰不併予宣告沒收，附此敘明。
四、據上論斷，應依刑事訴訟法第三百六十九條第一項前段、第三百六十四條、第二
    百九十九條第一項前段，刑法第二十八條、第五十六條、第二百六十六條第一項
    前段、第二百六十八條、第五十五條、第二百六十六條第二項、第四十七條、第
    三十八條第一項第三款，罰金罰鍰提高標準條例第一條前段，判決如主文。
本案經檢察官乙○○到庭執行職務。
中      華      民      國      九十二   年       五      月   二十二   日
                                    臺灣高等法院臺中分院刑事第六庭
                                          審判長法  官  李  文  雄
                                                法  官  陳  秀  
                                                法  官  陳  嘉  雄
右正本證明與原本無異。
不得上訴。
                                                書記官  陳  信  和
中      華      民      國      九十二   年       五      月   二十二   日
                                          Ｉ


司法院資訊處製作；財團法人民間司法改革基金會備份。
